臺灣高等法院刑事裁定
108年度金上重訴字第42號
聲  請  人  臺灣高等檢察署檢察官  
被      告  林麗雅


選任辯護人  談虎律師
            黃英哲律師
            蔡湘蓁律師
第  三  人  林麗貞


本院108年度金上重訴字第42號被告林麗雅違反銀行法等案件，
裁定如下：
    主  文
林麗貞應參與本案沒收程序。
    理  由
一、聲請意旨略以：被告林麗雅於民國103年間藉偽造福全綜合
    醫院（下稱福全醫院）及林賢喜之取款印鑑印文之手段，自
    福全醫院林賢喜設於玉山商業銀行（下稱玉山銀行）000000
    0000000號帳戶中，取款新臺幣（下同）118,798,440元，林
    麗雅因此涉嫌刑法第216條、第210條行使偽造私文書罪，及
    銀行法第125條之3第1項詐欺銀行取財罪，林麗雅嗣將上開
    犯罪所得朋分給第三人林麗貞，林麗貞因林麗雅上開違法行
    為無償取得20,854,893元，為剝奪林麗雅不法利得並發還給
    告訴人林盛文，爰聲請命林麗貞參與沒收程序等語。
二、按犯罪所得，屬於犯罪行為人者，沒收之。犯罪行為人以外
    之自然人、法人或非法人團體，因下列情形之一取得犯罪所
    得者，亦同：一、明知他人違法行為而取得。二、因他人違
    法行為而無償或以顯不相當之對價取得。三、犯罪行為人為
    他人實行違法行為，他人因而取得。前二項之沒收，於全部
    或一部不能沒收或不宜執行沒收時，追徵其價額。第1項及
    第2項之犯罪所得，包括違法行為所得、其變得之物或財產
    上利益及其孳息，刑法第38條之1第1項前段、第2項至第4項
    分別定有明文。又檢察官於審理中認應沒收第三人財產者，
    得以言詞或書面向法院聲請，刑事訴訟法第455條之1第3項
    亦有明文。
三、經查，聲請人主張林麗雅於本案對銀行行使偽造私文書及詐
    欺取財，所取得之犯罪所得118,798,440元中，林麗雅無償
    朋分給林麗貞20,854,893元。如經本院審理後認林麗雅確構
    成犯罪並有上述犯罪所得，且該犯罪所得確曾無償或以顯不
    相當對價流向林麗貞，則依前揭刑法第38條之1第2項第3款
    規定，沒收對象及範圍可能包括林麗貞之財產。為保障可能
    被沒收財產之林麗貞程序主體地位，使其有參與本案程序之
    權利及尋求救濟之機會，本院認有依檢察官聲請命林麗貞參
    與本案沒收程序之必要。爰裁定如主文所示。　　
四、本案已於民國110年1月20日進行準備程序，並定於110年3月
    18日下午4時在本院專二法庭續行準備程序。林麗貞參與本
    案後，應依期到庭或得委任代理人到庭、請求調查有利之證
    據，並得具狀或當庭陳述意見，如經合法傳喚或通知而不到
    庭者，依刑事訴訟法第455條之17規定，得不待其陳述逕行
    判決，附此敘明。
據上論斷，依刑事訴訟法第455條之16第2項，裁定如主文。
中　　華　　民　　國　　110 　年　　2 　　月　　8 　　日
                  刑事第二十四庭審判長法　官  陳德民
                                      法　官  葉力旗
                                      法　官  紀凱峰
以上正本證明與原本無異。
不得抗告。
                                      書記官  嚴昌榮
中　　華　　民　　國　　110 　年　　2 　　月　　9 　　日